【裁判字號】    98,抗,1343
【裁判日期】    981224
【裁判案由】    不服延長羈押
【裁判全文】
臺灣高等法院刑事裁定                  98年度抗字第1343號
抗  告  人
即  被  告  甲○○
                    （
選任辯護人  林俊宏律師（法律扶助律師）
上列抗告人因違反毒品危害防制條例等案件，不服臺灣板橋地方
法院中華民國98年12月10日延長羈押裁定（98年度訴字第3289號
），提起抗告，本院裁定如下：
    主  文
抗告駁回。
    理  由
一、按羈押被告，偵查中不得逾2月，審判中不得逾3月。但有繼
    續羈押之必要者，得於期間未滿前，經法院依刑事訴訟法第
    101條或第101 條之1之規定訊問被告後，以裁定延長之，同
    法第108條第1項定有明文。而所謂之延長羈押，亦屬拘禁被
    告之強制處分，其目的在保全證據、確保刑事訴訟程序之進
    行及刑罰權之執行。是刑事被告經法官訊問後，究竟有無刑
    事訴訟法第101條第1 項各款或第101條之1第1項各款所規定
    之情形，及應否依同法第108 條之規定予以延長羈押，均屬
    事實問題，法院應按訴訟進行之程度、卷證資料及其他一切
    情事斟酌之（最高法院46 年度台抗字第6號判例意旨參照）
    。次按刑事訴訟法第101條第1 項第3款規定之羈押，係因被
    告所犯為死刑、無期徒刑或最輕本刑為5 年以上有期徒刑之
    罪者，其可預期判決之刑度既重，該被告為規避刑罰之執行
    而妨礙追訴、審判程序進行之可能性增加，國家刑罰權有難
    以實現之危險，該規定旨在確保訴訟程序順利進行，使國家
    刑罰權得以實現，以維持重大之社會秩序及增進重大之公共
    利益，其目的洵屬正當。又基於憲法保障人民身體自由之意
    旨，被告犯上開條款之罪嫌疑重大者，仍應有相當理由認為
    其有逃亡、湮滅、偽造、變造證據或勾串共犯或證人等之虞
    ，法院斟酌命該被告具保、責付或限制住居等侵害較小之手
    段，均不足以確保追訴、審判或執行程序之順利進行，始符
    合該條款規定，非予羈押，顯難進行追訴、審判或執行之要
    件，此際羈押乃為維持刑事司法權有效行使之最後必要手段
    ，於此範圍內，尚未逾越憲法第23條規定之比例原則，符合
    司法院大法官會議釋字第392號、第653 號、第654號解釋意
    旨，與憲法第8條保障人民身體自由及第16 條保障人民訴訟
    權之意旨，尚無違背（司法院大法官會議釋字第665 號解釋
    理由書意旨參照）。
二、本件抗告人即被告因違反毒品危害防制條例等案件，經臺灣
    板橋地方法院認為被告犯罪嫌疑重大，有刑事訴訟法第 101
    條第1項第1款、第3 款之情形，非予羈押，顯難進行刑事訴
    訟程序及刑罰權之執行，而裁定自民國（下同）98年12月18
    日起延長羈押2月。
三、抗告意旨略以：1.原裁定以「被告前經臺灣板橋地方法院檢
    察署檢察官發布通緝」及「被告於警方執行搜索，發現警方
    開門時，立即逃離現場，而又經警策動始返回投案」為由，
    而認有事實足認被告有逃亡之虞，顯未慮及實際情形且與一
    般論理推斷不符。2.原裁定僅泛稱「被告仍有繼續羈押之必
    要」，並未就其如何斟酌命該被告具保、責付或限制住居等
    侵害較小之手段，均不足以確保追訴、審判或執行程序之順
    利進行等情，核已違背刑事訴訟法第101 條之規定及釋字第
    665 號解釋之要求。懇請撤銷原裁定，以維被告合法權益云
    云。
四、經查：本件被告所涉犯毒品危害防制條例第4條第2 項、第3
    項之販賣第二、三級毒品罪，均屬最輕本刑5 年以上有期徒
    刑之重罪，經原法院訊問被告後，以被告固否認有販賣第二
    、三級毒品犯行，惟查被告於：(一)98年3月27日中午2時許，
    在臺北市○○○路400號3樓之2即甲○○公司，以新臺幣（
    下同）4,000元之價格，販賣1公克安非他命予邱莉雪、林慧
    妮、蔣葶臻三人均分施用；(二)98年4 月23日下午，在臺北縣
    板橋市○○街110巷10弄7號1樓之甲○○住處，以400元之價
    格，販賣1公克愷他命予邱莉雪施用；(三)98年4月23日下午，
    在臺北縣板橋市○○街110巷10 弄7號1樓之甲○○住處，以
    2,000 元之價格，販賣數量不詳安非他命予邱莉雪、林慧妮
    、蔣葶臻3 人均分施用；(四)98年3月29日2時許，在臺北縣板
    橋市○○街110巷10弄7號1樓之甲○○住處，以1,000元之價
    格，販賣1小包數量不詳之安非他命予楊惠婷施用；(五)98年5
    月23日4時許，在臺北縣板橋市○○街110巷10弄7號1樓之甲
    ○○住處，以1,000元之價格，各販賣1小包數量不詳之安非
    他命予楊惠婷等情；迭據被告於警詢、偵查中及原法院羈押
    審理時自白在案，核與證人邱莉雪、林慧妮、蔣葶臻、楊惠
    婷於警詢或偵查中之證述情節大致相符，復有被告使用上開
    門號0000000000號之通訊監察譯文可稽；是被告涉犯毒品危
    害防制條例第4條第2 項、第3項之販賣第二、三級毒品之罪
    嫌重大，且所犯均為最輕本刑5 年以上有期徒刑之罪，非予
    羈押，顯難進行刑事訴訟程序。再除上開羈押原因外，原法
    院參以被告前經臺灣板橋地方法院檢察署檢察官發布通緝，
    始到案執行戒治1年及有期徒刑6月，此為被告所自承，復有
    臺灣高等法院被告前案紀錄表1 份附卷可查；參以本件經警
    於98年5月23日4時20分許，進入被告之臺北縣板橋市○○街
    110巷10 弄7號1樓住處執行搜索，被告發現警方開門時，立
    即逃離現場，而於同日9 時許，經警策動始返回投案，顯見
    被告亦有事實足認有逃亡之虞。原法院審酌上情，認被告上
    開羈押原因仍然存在，非予羈押顯難進行審判及執行，仍有
    繼續執行羈押之必要，乃裁定被告應自98年12月18日起延長
    羈押2 月，經核於法並無不合，且未悖於論理法則、經驗法
    則。另原審法院訊問被告後，認有刑事訴訟法第101條第1項
    第1款、第3款等情形，且有繼續羈押之必要，並非以被告涉
    犯該條項第3 款重罪羈押為唯一之事由，亦與司法院大法官
    會議釋字第665 號解釋意旨無違，抗告意旨徒憑己見，認原
    裁定違反一般論理、經驗法則及司法院大法官會議釋字第66
    5 號解釋意旨云云，並不足採。至抗告意旨另爭執本件被告
    羈押之必要性，惟羈押原因是否依然存在，有無繼續羈押必
    要，俱屬事實問題，原法院本其職權之行使，認有延長羈押
    之必要，核屬原法院裁量職權之適法行使，且已在裁定內敘
    明確有存在該事實之理由，另就羈押必要之衡量，客觀上亦
    無違反比例原則之情形，難認為違法或不當。綜上，抗告意
    旨徒以前詞，漫事爭執，任意指摘原裁定違法，為無理由，
    應予駁回。
據上論結，應依刑事訴訟法第412條，裁定如主文。
中    華    民    國    98    年    12    月    24    日
                  刑事第三庭  審判長法  官  陳博志
                                    法  官  劉興浪
                                    法  官  許文章
以上正本證明與原本無異。
不得再抗告。
                                    書記官  蔡慧娟
中    華    民    國    98    年    12    月    25    日


司法院資訊處製作；財團法人民間司法改革基金會備份。
